臺灣高等法院刑事判決　　　　　　　 100年度上訴字第1111號
上　訴　人
即　被　告　張雅絜
上列上訴人即被告因違反毒品危害防制條例案件，不服臺灣板橋
地方法院99年度訴字第2720號，中華民國100 年3 月2 日第一審
判決（起訴案號：臺灣板橋地方法院檢察署99年度毒偵字第5617
號），提起上訴，本院判決如下：
    主  文
上訴駁回。
    理  由
一、按不服地方法院之第一審判決而上訴者，應向管轄第二審之
    高等法院為之；上訴書狀應敘述具體理由；上訴書狀未敘述
    上訴理由者，應於上訴期間屆滿後20日內補提理由書於原審
    法院，逾期未補提者，原審法院應定期間先命補正；第二審
    法院認為上訴書狀未敘述理由或上訴有第362 條前段之情形
    者，應以判決駁回之，但其情形可以補正而未經原審法院命
    其補正者，審判長應定期間先命補正，刑事訴訟法第361 條
    、第367 條分別定有明文。所謂上訴書狀應敘述具體理由，
    必係依據卷內既有訴訟資料或提出新事證，指摘或表明第一
    審判決有何採證認事、用法或量刑等足以影響判決本旨之不
    當或違法，而構成應予撤銷之具體事由，始克當之（例如：
    依憑證據法則具體指出所採證據何以不具證據能力，或依憑
    卷證資料，明確指出所為證據證明力之判斷如何違背經驗、
    論理法則）；倘僅泛言原判決認定事實錯誤、違背法令、量
    刑失之過重或輕縱，而未依上揭意旨指出具體事由，或形式
    上雖已指出具體事由，然該事由縱使屬實，亦不足以認為原
    判決有何不當或違法者（例如：對不具有調查必要性之證據
    ，法院未依聲請調查亦未說明理由，或援用證據不當，但除
    去該證據仍應為同一事實之認定），皆難謂係具體理由，俾
    與第二審上訴制度旨在請求第二審法院撤銷、變更第一審不
    當或違法之判決，以實現個案救濟之立法目的相契合，並節
    制濫行上訴（最高法院97年度台上字第892 號判決參照）。
    是以上訴人之上訴書狀或補提之上訴理由書，雖有敘述上訴
    理由，惟未具體敘述第一審判決有何違法或不當之情形，即
    與未敘述具體理由無異，其所為之上訴即不符合上訴之法定
    要件。
二、查，本件原審適用簡式審判程序，並以上訴人即被告張雅絜
    （下稱被告）於原審審理時自白（見原審卷第59頁背面、第
    63頁），且有搜索扣押筆錄暨扣押物品目錄表1 份、扣案物
    品照片1 張附卷可稽，而其於99年7 月7 日22時許為警採集
    之尿液經送臺灣檢驗科技股份有限公司鑑定結果，確呈嗎啡
    及甲基安非他命陽性反應，亦有該公司99年7 月21日所出具
    之濫用藥物檢驗報告（見偵查卷第38頁）及臺北縣（現已改
    制為新北市）政府警察局板橋分局偵辦毒品案被移送人姓名
    及代碼對照表、尿液檢體委驗單各1 紙在卷可稽，並有被告
    所有預備供施用第一級毒品所用之注射針筒4 支扣案足佐等
    為據，因而認定被告確基於施用第一級毒品之犯意，於99年
    7 月6 日某時許，在其位於臺北縣三重市（現已改制為新北
    市三重區○○○路9 號3 樓305 室居所內，以注射之方式，
    施用第一級毒品海洛因一次；另基於施用第二級毒品甲基安
    非他命之犯意，於同日某時許，在同上居所，施用第二級毒
    品甲基安非他命一次之犯行。另依本院被告前案紀錄表，說
    明被告曾於96年間因施用毒品案件，經臺灣宜蘭地方法院以
    96年度毒聲字第156 號裁定送觀察、勒戒後，認有繼續施用
    毒品之傾向，再經同院以96年度毒聲字第240 號裁定送戒治
    處所施以強制戒治，於97年9 月16日停止處分出所，並經臺
    灣宜蘭地方法院檢察署檢察官以97年度戒毒偵字第64號為不
    起訴處分確定，從而認被告確於上開強制戒治執行完畢釋放
    後五年內，再犯本件施用毒品罪行，自得依法追訴處罰，是
    被告就本案犯行自應依同條例第10條第1 項、第2 項論科。
    又被告前於97年間因詐欺案件，經臺灣桃園地方法院以97年
    度桃簡字第581 號判處有期徒刑三月，減為有期徒刑一月又
    十五日，於97年9 月16日入監服刑，嗣於97年10月30日縮刑
    期滿執行完畢，亦有本院被告前案紀錄表在卷可憑，其於受
    有期徒刑執行完畢後，五年內故意再犯有期徒刑以上之本罪
    ，為累犯，應依刑法第47條第1 項規定加重其刑。復審酌被
    告前已受觀察勒戒、強制戒治之戒癮治療，應知所警惕，竟
    仍再次施用毒品，顯見並無悔意，其施用海洛因、甲基安非
    他命行為，不惟戕害自己身心健康，並已危害社會風氣，兼
    衡其智識程度為高職肄業（見警詢筆錄）、犯罪動機、目的
    、手段、所犯尚未危及他人、於原審坦承犯行、犯罪後態度
    尚佳等一切情狀，分別量處如原審判決主文所示之刑，並定
    其應執行之刑，另敘明扣案之注射針筒4 支均係被告所有，
    且為預備供其施用第一級毒品所用之物，業據被告供明在卷
    ，應依刑法第38條第1 項第2 款規定併予宣告沒收等情，均
    已詳敘其所憑證據、認定理由及量刑依據，從形式上觀察並
    無任何採證認事、用法或量刑之不當或違法。被告收受判決
    後提起本件第二審上訴，其上訴理由略謂：被告父母親早已
    離異，自幼與母親相依為命，母親身染重疾，領有重大傷病
    卡，被告需負擔家計，現已知錯決不再犯，原審量刑太重，
    請給被告一個自新機會，從輕量刑云云，惟按量刑係法院就
    繫屬個案犯罪之整體評價，為事實審法院得依職權自由裁量
    之事項，量刑判斷當否之準據，應就判決之整體觀察為綜合
    考量，苟已斟酌刑法第57條各款所列情狀，而未逾越法定刑
    度，如無偏執一端致有明顯失出、失入之恣意情形，上級審
    法院即不得單就量刑部分遽指為不當或違法。查原判決就如
    何量定被告宣告刑之理由，業已審酌被告犯罪動機、目的、
    手段、智識程度，曾有施用毒品前科仍不知戒除，惟犯罪後
    坦承犯行，且所犯之施用毒品罪乃戕害自己身心健康，並未
    危及他人等一切情狀，諭知被告施用第一級毒品，累犯，處
    有期徒刑八月、施用第二級毒品，累犯，處有期徒刑四月，
    應執行有期徒刑十月，經核並未逾越職權，亦未違反比例原
    則，且無其他失出、失入之違法或不當，被告置原判決前開
    論述於不顧，徒憑己意指摘原審量刑過重，自非具體理由。
    被告上訴意旨請求從輕量刑，純屬其個人主觀上對於法院量
    刑之期盼，尚不足以影響原判決之本旨，是其所執上訴理由
    顯非依據卷內既有訴訟資料或提出新事證，指摘或表明第一
    審判決有何採證認事、用法或量刑等足以影響判決本旨之不
    當或違法，因而構成應予撤銷之具體事由。揆諸上開規定及
    說明，本件上訴顯無具體理由而不合法定程式，應予駁回，
    並不經言詞辯論為之。
三、據上論斷，應依刑事訴訟法第367 條前段、第372 條，判決
    如主文。
中    華    民    國    100    年    4    月    15    日
                  刑事第四庭   審判長法  官  陳筱珮
                                     法  官  陳玉雲
                                     法  官  邱滋杉
以上正本證明與原本無異。
施用第一級毒品部分如不服本判決，應於收受送達後10日內向本
院提出上訴書狀，其未敘述上訴之理由者，並得於提起上訴後10
日內向本院補提理由書狀（均須按他造當事人之人數附繕本）。
施用第二級毒品部分不得上訴。
                                     書記官  劉貞達
中    華    民    國    100    年    4    月    15    日